臺灣板橋地方法院刑事判決　　　　　　　　　　　　九十一年度簡上字第一六四號
　　上　訴　人
　　即　被　告　甲○○
右上訴人因毒品危害防制條例案件，不服本院三重簡易庭九十一年度重簡字第一五八
號簡易判決（聲請案號：九十年度毒偵字第四三四五號）提起上訴，另臺灣板橋地方
法院檢察署檢察官於上訴人提起上訴後，移送併案審判（九十一年度毒偵字第九三五
號），本院依通常程序自為第一審判決如左：
    主  文
原判決撤銷。
吳柄龍連續施用第二級毒品，累犯，處有期徒刑柒月。
    事  實
一、甲○○前因傷害案件，經本院以八十四年度易字第五二八七號判處有期徒刑五月
    確定，於民國八十五年二月九日以易科罰金執行畢；復因違反麻醉藥品管理條例
    案件，經本院以八十四年度易字第五二八七號判處有期徒刑五月確定，於八十七
    年十一月二十三日執行完畢。其因施用第二級毒品安非他命違反毒品危害防制條
    例案件，先後兩次經檢察官依本院八十七年度毒聲字第一四四０號及八十九年度
    毒聲字第四三三九號裁定分別送觀察勒戒處所觀察、勒戒後，均因認無繼續施用
    毒品之傾向，而由臺灣板橋地方法院檢察署檢察官先後於八十七年九月十七日及
    八十九年八月二十四日，分別以八十七年度偵字第一六一八三號、八十九年度毒
    偵字第四六三四號為不起訴處分確定在案。詎其自前次觀察勒戒執行完畢出所後
    ，復自八十九年十二月間某日起至九十一年二月十六日止，均在其位於臺北縣三
    重市○○街十一之一號住處廁所，以火燒烤安非他命而吸食其煙霧之方式，連續
    施用第二級毒品安非他命多次。嗣先於九十年六月二十日十八時三十分許，在臺
    北縣三重市○○○路六十九之二號門前為警查獲；復於九十一年二月二十日二十
    一時許，在臺北縣三重市○○路與洛陽街口為警再次查獲。
一、案經臺北市政府警察局信義分局及臺北縣政府警察局三重分局報告臺灣板橋地方
    法院檢察署檢察官偵查聲請簡易判決處刑及移送併案審判。
    理  由
一、訊之被告吳柄龍對於右揭時地施用安非他命之犯罪事實，均自白不諱在卷，而其
    兩次遭查獲後經採集尿液檢驗結果，亦均呈安非他命類陽性反應，有卷附臺北市
    立療養院煙毒尿液檢驗報告書、臺北市政府警察局信義分局偵辦涉嫌毒品危害防
    制條例案尿液對照表、臺灣科技檢驗股份有限公司濫用藥物尿液檢驗報告及臺北
    縣政府警察局三重分局查獲毒品案件被移送者姓名代碼對照表可稽，足證被告前
    開自白應與事實符。又被告前因施用第二級毒品安非他命違反毒品危害防制條例
    案件，先後兩次經檢察官依本院八十七年度毒聲字第一四四０號及八十九年度毒
    聲字第四三三九號裁定分別送觀察勒戒處所觀察、勒戒後，均因認無繼續施用毒
    品之傾向，而由臺灣板橋地方法院檢察署檢察官先後於八十七年九月十七日及八
    十九年八月二十四日，分別以八十七年度偵字第一六一八三號、八十九年度毒偵
    字第四六三四號為不起訴處分確定在案等情，亦有該等不起訴處分書及臺灣高等
    法院檢察署刑案紀錄簡覆表在卷可據，是以本件事證明確，被告三犯施用安非他
    命之犯行，堪予認定。
二、按安非他命為毒品危害防制條例第二條第二項第二款所定之第二級毒品，核被告
    所為，係犯同條例第十條第二項之施用第二級毒品罪。其先後多次施用第二級毒
    品之犯行，時間緊接，方法相同，觸犯構成要件相同之罪，顯係基於概括犯意所
    為，乃連續犯，應依刑法第五十六條之規定論以一罪，並加重其刑。聲請意旨雖
    未敘及被告於九十年六月二十日為警採尿前九十六小時以前及採尿之後施用第二
    級毒品之行為，惟此與經聲請論科之部分有連續犯之裁判上一罪關係，為聲請效
    力所及，本院應依法應予審判。又被告前因傷害案件，經本院以八十四年度易字
    第五二八七號判處有期徒刑五月確定，於八十五年二月九日以易科罰金執行畢；
    復因違反麻醉藥品管理條例案件，經本院以八十四年度易字第五二八七號判處有
    期徒刑五月確定，於八十七年十一月二十三日執行完畢，此有臺灣高等法院檢察
    署刑案紀錄簡覆表附卷足參，其於五年以內再犯本件最重本刑為有期徒刑以上之
    罪，為累犯，應依刑法第四十七條之規定遞為加重其刑。
三、按「依前二項規定所科之刑以宣告緩刑、得易科罰金之有期徒刑及拘役或罰金為
    限。」、「第一項及前項情形，法院應於檢察官求刑或緩刑宣告請求之範圍內為
    判決，但有左列情形之一者，不在此限︰一、被告所犯之罪不合第四百四十九條
    所定得以簡易判決處刑之案件者。」、「檢察官聲請以簡易判決處刑之案件，經
    法院認為有第四百五十一條之一第四項但書之情形者，應適用通常程序審判之。
    」，刑事訴訟法第四百四十九條第三項、第四百五十一條之一第四項但書第一款
    及第四百五十二條分別定有明文。本件原審予以論罪科刑，固非無見，惟未及審
    酌被告在前揭時間內於九十年六月二十日為警採尿前九十六小時以前及採尿之後
    施用第二級毒品之犯行；又被告為累犯，依法不得為緩刑宣告，且本院認被告於
    前二次觀察勒戒後均受不起訴處分，竟仍三犯施用第二級毒品犯行，顯無悛悔改
    過之意，亦非適於科處罰金或得易科罰金之有期徒刑，原判決於此容有未洽。是
    以雖被告上訴意旨謂原審量處刑度過重云云並非有理，然原審既有可議，即應由
    本院將原判決撤銷，並自依第一審程序改判。爰審酌被告有多次施用毒品遭查獲
    之紀錄，素行非佳，且前已二次因觀察勒戒結果認無繼續施用毒品傾向而受不起
    訴處分，已受毒品危害防制條例對施用毒品人之寬典，竟仍再為吸食，顯見並無
    悔意，惡性非淺，然施用毒品究為戕害自身健康之犯罪，本件被告施用之犯行於
    他人尚無明顯重大危害，並於審理中能坦認犯行，犯罪後之態度尚稱良好等一切
    情狀，量處如主文所示之刑，以示儆懲。
四、末查依卷附臺灣科技檢驗股份有限公司濫用藥物尿液檢驗報告所示，被告尿液除
    呈安非他命類陽性反應外，尚有鴉片類陽性反應之結果，是以被告不無在該次採
    尿前二十四小時內施用海洛因而另犯施用第一級毒品罪嫌之虞，然此部分未經起
    訴或偵結，應由檢察官另行依法處理，附此敘明。
據上論斷，應依刑事訴訟法第四百五十五條之一第三項、第三百六十九條第一項、第
四百五十二條、第二百九十九條第一項前段，毒品危害防制條例第十條第一項、第二
十條第三項、刑法第十一條前段、第五十六條、第四十七條，判決如主文。
中      華      民      國      九十一      年    七    月    二十四    日
                                  臺灣板橋地方法院刑事第二庭
                                      審判長法  官  梁  宏  哲
                                            法  官  高  玉  舜
                                            法  官  楊  博  欽
右正本證明與原本無異。
如不服本判決，應於判決送達後十日內，向本院提出上訴狀。
                                          書記官  潘  文  賢
中      華      民      國      九十一      年    七    月    二十四    日
附錄本案論罪科刑法條全文：
附錄本案論罪科刑法條全文：
毒品危害防制條例第十條
施用第一級毒品者，處六月以上五年以下有期徒刑。
施用第二級毒品者，處三年以下有期徒刑。
